臺灣高等法院刑事裁定
110年度抗字第475號
抗  告  人  
即  受刑人  陳偉德



上列抗告人即受刑人因聲請定其應執行刑案件，不服臺灣新北地
方法院110年度聲字第365號，中華民國110年2月1日第一審裁定
（聲請案號：臺灣新北地方檢察署110年度執聲字第166號），提
起抗告，本院裁定如下：
    主  文
抗告駁回。
    理  由
一、原裁定意旨略以：抗告人即受刑人陳偉德先後經法院判處如
    附表所示之罪刑，均確定在案，其中如附表編號1至9所示之
    罪刑得易科罰金，附表編號10至13所示之罪刑不得易科罰，
    因受刑人前已出具聲請定應執行刑聲請狀請求檢察官就編號
    1至12所示之罪刑聲請定應執行刑，經臺灣士林地方法院以1
    09年度聲字第979號裁定應執行有期徒刑5年10月確定，是原
    得易科罰金之編號1至9所示之罪刑已不得再易科罰金，從而
    檢察官聲請就附表編號1至13之案件定其應執行之刑，經審
    核認聲請為正當，定其應執行有期徒刑6年等語。
二、抗告意旨略以：抗告人現在監服刑中，原裁定應執行有期徒
    刑6年於監獄中之累進處遇待遇是比照9年刑期，希望能將刑
    期再減一些，可使其累進處遇等級降一階，對其累進處遇之
    起分、晉級有天壤之別，可影響其日後縮期刑期云云。
三、按數罪併罰之定應執行之刑，係出於刑罰經濟與責罰相當之
    考量，乃對犯罪行為人本身及所犯各罪之總檢視，除應考量
    行為人所犯數罪反應出之人格特性，並應權衡審酌行為人之
    責任與整體刑法目的及相關刑事政策，在量刑權之法律拘束
    性原則下，依刑法第51條第5 款之規定，採限制加重原則，
    以宣告各刑中之最長期為下限，各刑合併之刑期為上限，但
    最長不得逾30年，資為量刑自由裁量權之外部界限，並應受
    法秩序理念規範之比例原則、平等原則、責罰相當原則、重
    複評價禁止原則等自由裁量權之內部抽象價值要求界限之支
    配，使以輕重得宜，罰當其責，俾符合法律授與裁量權之目
    的，以區別數罪併罰與單純數罪之不同，兼顧刑罰衡平原則
    。個案之裁量判斷，除非有全然喪失權衡意義或其裁量行使
    顯然有違比例、平等諸原則之裁量權濫用之情形，否則即不
    得任意指其為違法（最高法院108年度台抗字第703號裁定意
    旨參照）。
四、經查，抗告人所犯如附表所示各罪，先後經如附表所示之法
    院分別判處如附表所示之刑確定，且如附表所示各罪，均係
    在如附表編號1所示之罪判決確定日前所犯；而附表編號1至
    12之罪前經臺灣士林地方法院以109年度聲字第979號裁定應
    執行有期徒刑5年10月確定等情，有各該判決書、上開裁定
    及本院被告前案紀錄表附卷可稽。又受刑人所犯如附表所示
    各罪，其中附表編號1至9部分為得易科罰金之罪，附表編號
    10至13部分為不得易科罰金之罪，固合於刑法第50條第1項
    但書之規定，惟受刑人已聲請就附表編號1至13所示之罪刑
    定應執行刑，此有定刑聲請切結書在卷足佐（附在110年度
    執聲字第166號卷內），故得依刑法第50條第2項之規定定其
    應執行刑，是檢察官聲請定其應執行刑，於法相符，原審法
    院經審核卷證結果，認其聲請為正當，定應執行有期徒刑6
    年，係在各宣告刑中之最長期以上，各刑之合併刑期以下，
    符合量刑裁量之外部性界限及內部性界限（附表編號1至12
    前經定應執行有期徒刑5年10月，加上編號13之刑，合計為6
    年10月），且已再給予減少有期徒刑10月之利益，顯見原審
    已綜合評價抗告人所犯各罪之犯罪類型、罪質、犯罪時間、
    手段、法益侵害程度、行為態樣、犯罪人格特質、矯治教化
    之必要性等情後，適度減輕刑罰，並無定刑過重或違反比例
    原則、公平原則及刑法規定數罪合併定刑之立法旨趣，核屬
    法院裁量職權之適法行使，自不得任意指為違法。抗告人以
    前詞請求再少一些刑度云云，自無可採，應予駁回。
據上論斷，應依刑事訴訟法第412條，裁定如主文。
中　　華　　民　　國　 110　　年　　3　　月　　26　　日
                 刑事第十七庭  審判長法  官 鄭水銓
                                     法  官 沈君玲
                                     法  官 李世華
以上正本證明與原本無異。
如不服本裁定，應於收受送達後五日內向本院提出再抗告狀。
                                     書記官 莊佳鈴
中　　華　　民　　國　　110 　年　　3 　 月　　26　　日
附表
編       號          1          2          3 4 罪       名  施用第二級毒品 施用第二級毒品 施用第二級毒品 施用第二級毒品罪 宣  告   刑  有期徒刑3月 有期徒刑5月 有期徒刑4月 有期徒刑4月 犯 罪 日 期  106年11月8日 107年2月5日 106年10月25日 106年12月10日 偵查機關 年度案號  基隆地檢106年度毒偵字第2515號 基隆地檢107年度毒偵字第647、679號 基隆地檢106年度毒偵字第2669號、107年度毒偵字第10、183、196、292 、336號  最後 事實 審 法  院     基隆地院     基隆地院                基隆地院   案  號 107年度基簡字第172號 107年度基簡字第537號            107年度基簡字第818號   判  決 日  期 107年2月27日 107年4月24日               107年6月28日  確定 判決 法  院     基隆地院     基隆地院                 基隆地院   案  號 107年度基簡字第172號 107年度基簡字第537號           107年度基簡字第818號   判決確定日期 107年3月28日 107年6月12日               107年7月16日  得否易科罰金         是        是        是 是  備      註  附表編號1至12部分前經臺灣士林院以109年度聲字第979號裁定應執行有期徒刑5年10月確定。    

編       號           5           6         7         8 罪       名  施用第二級毒品罪 施用第二級毒品罪 持有第二級毒品罪 施用第二級毒品罪 宣  告   刑  有期徒刑4月 有期徒刑5月 有期徒刑3月 有期徒刑2月 犯 罪 日 期  107年1月2日 106年12月1日 106年11月30日至106年12月4日 107年1月4日 偵查機關 年度案號       基隆地檢106年度毒偵字第2669號、107年度毒偵字第10、183、196、292 、336號    最後 事實 審 法  院                                       基隆地院     案  號                                 107年度基簡字第818號     判  決 日  期                                      107年6月28日    確定 判決 法  院                                        基隆地院     案  號                                 107年度基簡字第818號     判決確定日期                                       107年7月16日    得否易科罰金        是        是        是 是  備      註  附表編號1至12部分前經臺灣士林院以109年度聲字第979號裁定應執行有期徒刑5年10月確定。    

編       號          9         10          11          12 罪       名  幫助詐欺 三人以上詐欺取財 三人以上詐欺取財 三人以上詐欺取財 宣  告   刑  有期徒刑5月 有期徒刑1年4月（3罪） 有期徒刑1年1月 有期徒刑1年2月 犯 罪 日 期  107年1月10日 107年1月19日(2次) 、107年1月17日 107年1月11日 107年1月12日 偵查機關 年度案號  基隆地檢107年度偵字第2024號 新竹地檢107年度偵字第2641號 新北地檢107年度偵字第17362號 士林地檢107年度偵字第4977、9055、9726、10661號、108年度偵字第7571號 最後 事實 審 法  院      基隆地院     新竹地院     新北地院      士林地院  案  號 107年度易字第319號 107年度訴字第241號 107年度審訴字第1876號 108年度審原訴字第12號  判  決 日  期 107年7月27日 107年5月16日 107年11月23日 109年3月9日 確定 判決 法  院     基隆地院     新竹地院     新北地院      士林地院  案  號 107年度易字第319號 107年度訴字第241號 107年度審訴字第1876號 108年度審原訴字第12號  判決確定日期 107年8月20日 107年10月29日 108年1月8日   109年4月16日 得否易科罰金         是        否        否        否  備      註  附表編號1至12部分前經臺灣士林院以109年度聲字第979號裁定應執行有期徒刑5年10月確定。    

編       號           13    罪       名  三人以上詐欺取財    宣  告   刑  有期徒刑1年    犯 罪 日 期  107年1月12日    偵查機關 年度案號  新北地檢109年度偵字第18506號    最後 事實 審 法  院      新北地院     案  號 109年度審訴字第1181號     判  決 日  期 109年9月29日    確定 判決 法  院      新北地院     案  號 109年度審訴字第1181號     判決確定日期   109年11月25日    得否易科罰金         否     備      註